【裁判字號】    99,易,2336
【裁判日期】    991209
【裁判案由】    竊盜
【裁判全文】
臺灣高雄地方法院刑事判決              99年度易字第2336號
公  訴  人  臺灣高雄地方法院檢察署檢察官
被      告  張偉倬
上列被告因竊盜案件，經檢察官提起公訴（99年度偵字第28951
號），被告於準備程序進行中就被訴事實為有罪之陳述，經本院
合議庭裁定改依簡式審判程序審理，判決如下：
    主  文
張偉倬竊盜，未遂，累犯，處拘役伍拾日，如易科罰金，以新臺
幣壹仟元折算壹日。
    事  實
一、張偉倬前於民國94年間，因毒品危害防制條例案件，經本院
    以94年度訴字第2643號判決分處有期徒刑10月、3 月，應執
    行有期徒刑1 年確定；因竊盜案件，經本院以94年度易字第
    1720號判決處有期徒刑7 月確定，上開三罪復經定其應執行
    刑為有期徒刑1 年6 月，甫於96年5 月31日縮刑期滿執行完
    畢。詎猶不知悔改，於99年9 月5 日7 時30分前某時許，在
    高雄縣鳥松鄉○○路36-2號前，見停放在該處，陳金葉所使
    用車牌號碼為7M-9765 號自小客車之車門未鎖，竟意圖為自
    己不法之所有，徒手打開車門進入車內，並翻動車內物品欲
    竊取財物，嗣於同日7 時30分許，為陳金葉發現報警查獲而
    未竊取得逞。
二、案經高雄縣政府警察局仁武分局報告臺灣高雄地方法院檢察
    署檢察官偵查起訴。
    理  由
一、本案被告張偉倬所犯之罪，並非法定刑為死刑、無期徒刑或
    最輕本刑3 年以上有期徒刑之罪，亦非高等法院管轄第一審
    之案件，其於本院準備程序中就被訴事實已為有罪之陳述，
    本院乃裁定進行簡式審判程序。又簡式審判程序之證據調查
    ，依刑事訴訟法第273 條之2 規定，不受同法第159 條第1
    項審判外陳述排除之限制，再被告對於卷內之各項證據亦不
    爭執證據能力，故卷內所列之各項證據，自得作為證據，先
    予敘明。
二、上揭犯罪事實，業據被告張偉倬坦承不諱，核與被害人陳金
    葉於警詢時之指述相符（見99年度偵字第28951 號偵卷第10
    頁至第11頁），復有現場照片4 張（見99年度偵字第28951
    號偵卷第18頁至第19頁）在卷可稽，足認被告任意性自白與
    事實相符，本件事證明確，其犯行堪以認定，應予依法論科
    。
三、核被告所為，係犯刑法第320 條第3 項、第1 項普通竊盜未
    遂罪。被告有如事實欄一所示之前案紀錄，有臺灣高等法院
    被告前案紀錄表在卷可佐，其於受有期徒刑執行完畢後，5
    年內故意再犯本件有期徒刑以上之罪，為累犯，應依刑法第
    47條第1 項規定加重其刑。又被告已著手於竊盜犯行之實行
    ，惟尚未獲致財物，為未遂犯，爰依刑法第25條第2 項減輕
    其刑，並依法先加後減之。爰審酌被告正值壯年，不思正途
    以獲取所需，僅為貪圖小利，竟任意翻動車內物品，欲以竊
    取之方式，冀得他人財物，所為實不足取，惟念其犯後坦承
    犯行，態度尚佳，知所悔悟，且為被害人及時發現，尚未竊
    得任何財物，犯罪情節尚屬輕微，及其犯罪之動機、目的、
    手段、精神狀況等一切情狀，量處如主文所示之刑，並諭知
    易科罰金之折算標準，以示懲儆。
據上論斷，應依刑事訴訟法第273 條之1 第1 項、第299 條第1
項前段，刑法第320 條第3 項、第1 項、第25條、第47條第1 項
、第41條第1 項前段，刑法施行法第1 條之1 ，判決如主文。
本案經檢察官鄧怡君到庭執行職務。
中    華    民    國    99    年    12    月    9     日
                  刑事第七庭    法  官  簡佩珺
以上正本證明與原本無異。
如不服本判決應於收受送達後十日內向本院提出上訴書狀，並應
敘述具體理由；其未敘述上訴理由者，應於上訴期間屆滿後二十
日內向本院補提理由書（均須按他造當事人之人數附繕本）「切
勿逕送上級法院」。
中    華    民    國    99    年    12    月    9     日
                                書記官  蕭家玲
附錄犯罪科刑法條：
中華民國刑法第320條
意圖為自己或第三人不法之所有，而竊取他人之動產者，為竊盜
罪，處5  年以下有期徒刑、拘役或 5 百元以下罰金。
意圖為自己或第三人不法之利益，而竊佔他人之不動產者，依前
項之規定處斷。
前二項之未遂犯罰之。

司法院資訊處製作；財團法人民間司法改革基金會備份。
